最高法院刑事判決　　　　　　　　　 111年度台上字第3108號
上　訴　人　邱美玲




原審辯護人　吳俊賢律師
上　訴　人　李德興


選任辯護人　葉慶人律師
上列上訴人等因違反毒品危害防制條例案件，不服臺灣高等法院
中華民國111年2月23日第二審判決（110 年度上訴字第3245號，
起訴案號：臺灣臺北地方檢察署108 年度偵字第18618、19755號
，追加起訴案號：109年度偵字第14233號，109年度偵緝字第697
、698 號），提起上訴（其中邱美玲由原審辯護人代為上訴），
本院判決如下：
    主  文
上訴駁回。
    理  由
一、按刑事訴訟法第377 條規定，上訴於第三審法院，非以判決
    違背法令為理由，不得為之。是提起第三審上訴，應以原判
    決違背法令為理由，係屬法定要件。如果上訴理由書狀並未
    依據卷內訴訟資料，具體指摘原判決不適用何種法則或如何
    適用不當，或所指摘原判決違法情事，顯與法律規定得為第
    三審上訴理由之違法情形，不相適合時，均應認其上訴為違
    背法律上之程式，予以駁回。
二、本件經原審審理結果，認定上訴人邱美玲、李德興（下稱上
    訴人2 人）有如原判決事實欄所載分別與許明儀共同販賣海
    洛因之犯行明確，因而維持第一審經比較新舊法，論處邱美
    玲如原判決附表（下稱附表）一編號2至4所示共同販賣第一
    級毒品共3罪刑，與李德興如附表一編號1所載共同販賣第一
    級毒品罪刑，及就邱美玲部分諭知相關之沒收，駁回上訴人
    2 人在第二審之上訴。已詳敘其調查、取捨證據之結果，及
    憑以認定犯罪事實之心證理由。
三、原判決認定李德興上開犯行，係綜合李德興之自白，證人許
    明儀（共犯）、張家祥（購毒者）之證詞，相關通訊監察錄
    音譯文，暨案內其他證據資料，資為判斷李德興與許明儀於
    附表一編號1 所示時、地，共同販賣第一級毒品海洛因與張
    家祥之犯罪事實，依序記明所憑之證據及認定之理由。且李
    德興已供認上開犯行，原審乃依調查所得直接、間接證據為
    合理推論，相互勾稽，就李德興所承上述共同販賣毒品等自
    白內容，如何與卷存事證相合，何以堪信屬實，已載敘其理
    由明確。又勾稽許明儀與張家祥間之通訊監察錄音譯文內容
    ，說明李德興實施共同販賣毒品之行為時，許明儀因張家祥
    購毒現金不足，乃同意降低售毒價格，仍在原有販毒犯意範
    圍內，何以無犯意轉換或變更之情形，而不採李德興之原審
    辯護人所為辯詞，依據卷證資料，剖析論述。所為論列說明
    ，無悖於經驗法則與論理法則。再李德興及其辯護人於原審
    審理時，均表示無調查證據聲請。李德興上訴意旨徒以許明
    儀於毒品交易時表示要請張家祥等語，似無販毒牟利，或於
    犯罪行為繼續中，降低販毒犯意為轉讓毒品，已該當於販賣
    第一級毒品未遂罪與轉讓第一級毒品罪，依吸收之法理，應
    論以販賣第一級毒品未遂，原審未予詳查，有調查未盡、判
    決不適用法則或適用不當之違法，顯係就同一事項持不同見
    解，仍執陳詞再事爭辯，難認有據，要非適法之上訴第三審
    理由。
四、原判決已敘明毒品危害防制條例第17條第1 項供出毒品來源
    ，因而查獲其他正犯或共犯減輕或免除其刑之規定，必須被
    告有供述毒品來源，偵查犯罪機關據以查獲其他正犯或共犯
    ，且二者兼有因果關係，始能適用上述減輕或免除其刑之寬
    典。本件邱美玲於警詢時，雖曾供述毒品上手為鄧嘉祐、與
    許明儀共同販毒之綽號「阿川」男子，並提供鄧嘉祐騎乘機
    車車號、帶同警方查看購毒地點，惟經第一審函詢臺北市政
    府警察局大安分局，以邱美玲所持用行動電話未發現毒品買
    、賣相關事證，又與上游毒販聯繫者均係許明儀所為，而未
    查知「阿川」之真實身分，亦未發現有不法情況，有上開分
    局回文附卷可稽。因認邱美玲雖有供出毒品來源鄧嘉祐、或
    許明儀販毒之共犯「阿川」，仍無毒品危害防制條例第17條
    第1 項適用等旨。核其論斷，於法尚無違誤。再者，檢警既
    查無「阿川」之真實姓名年籍資料，復無鄧嘉祐經偵查起訴
    販毒，且與附表一編號2至4案件有因果關係之相關事證可佐
    ，則原審未贅為其他無益之調查，亦無調查職責未盡之可言
    。邱美玲上訴意旨猶置原判決明白論斷於不顧，指摘原判決
    未再為函詢調查，而有調查未盡、理由不備等違法，自非適
    法之上訴第三審理由。
五、依上所述，上訴人2 人之上訴，違背法律上之程式，均應予
    以駁回。
據上論結，應依刑事訴訟法第395條前段，判決如主文。
中    華    民    國   111    年    7     月    20    日
                  刑事第八庭審判長法  官  何  菁  莪  
                                  法  官  何  信  慶  
                                  法  官  朱  瑞  娟  
                                  法  官  劉  興  浪  
                                  法  官  高  玉  舜  
本件正本證明與原本無異
                                  書記官
中    華    民    國   111    年    7     月    26    日